【裁判字號】    89,易,746
【裁判日期】    891026
【裁判案由】    違反毒品危害防制條例
【裁判全文】
臺灣雲林地方法院刑事判決                          八十九年度易字第七四六號
    公  訴  人  臺灣雲林地方法院檢察署檢察官
    被      告  甲○○
右列被告因違反毒品危害防制條例案件，經檢察官提起公訴（八十九年度毒偵緝字第
一０二、八十九年度毒偵字第一二五六號），本院判決如左：
    主  文
甲○○連續施用第貳級毒品，累犯，處有期徒刑柒月。
扣案第二級毒品安非他命淨重壹肆點陸玖玖伍公克沒收銷燬之。
    事  實
一、甲○○前曾於民國八十六年間因違反麻醉藥品管理條例案件，經台灣板橋地方法
    院判處有期徒刑四月確定，並於八十六年十一月十三日易科罰金執行完畢；復因
    施用第二級毒品安非他命案件，經依本院八十八年度毒聲字第一三三四號裁定送
    觀察、勒戒後，認無繼續施用毒品之傾向，由臺灣雲林地方法院檢察署檢察官於
    八十八年十二月十五日，以八十八年度毒偵字第二九０號不起訴處分確定。詎未
    逾五年，又基於概括犯意，於八十九年三月一日及同年八月十日上午，連續二次
    在雲林縣斗南鎮媽祖廟前等處施用第二級毒品安非他命，嗣為警於八十九年三月
    二日十時許在雲林縣斗南鎮○○路耀生遊藝場外查獲後，再於八十九年八月十日
    十七時十分許，在雲林縣斗六市○○路一一六號前為警查獲，並扣得其持有之第
    二級毒品安非他命一五‧０三二三公克（淨重），經本院依聲請以八十九年度毒
    聲字第六三三號裁定送觀察、勒戒後，認有繼續施用毒品之傾向。
二、案經雲林縣警察局斗南分局報請臺灣雲林地方法院檢察署檢察官偵查起訴。
    理  由
一、訊據被告甲○○對於右開事實坦承不諱，並有前揭毒品扣案足資佐證，且被告於
    八十九年三月二日為警查獲後所採集之尿液，經檢驗結果呈甲基安非他命陽性反
    應，有雲林縣衛生局出具之尿液檢驗成績書附卷可稽；而被告於八十九年八月十
    日為警查獲時所查扣之安非他命亦經憲兵司令部刑事鑑識中心檢驗確認無訛，有
    該中心鑑驗通知書一紙在卷足憑。又被告前因施用第二級毒品安非他命案件，經
    裁定送觀察、勒戒後，認無繼續施用毒品之傾向，由臺灣雲林地方法院檢察署檢
    察官以八十八年度毒偵字第二九０號不起訴處分確定，有該不起訴處分書影本在
    卷足憑。其於五年內再犯毒品危害防制條例第十條之罪，經裁定送觀察勒戒，認
    有繼續施用毒品傾向，令入戒治處所施以強制戒治，此亦有本院八十九年度毒聲
    字第六三三號裁定及台灣雲林看守所附設勒戒處所八十九年九月五日雲所境總字
    第一六七０號函送之有繼續施用毒品傾向評估標準紀錄表暨證明書一份附卷可參
    ，事證明確，被告犯行詢堪認定。
二、核被告所為，係犯毒品危害防制條例第十條第二項之施用第二級毒品罪。其施用
    第二級毒品而非法持有第二級毒品安非他命之低度行為，應為施用第二級毒品之
    高度行為所吸收，不另論罪。被告先後二次施用第二級毒品之行為，時間密接、
    犯罪構成要件相同，顯係基於概括犯意反覆為之，應依連續犯規定論以一罪，並
    依法加重其刑。又被告前曾因違反麻醉藥品管理條例案件，經台灣板橋地方法院
    判處有期徒刑四月確定，於八十六年十一月十三日執行完畢，有卷附台灣雲林地
    方法院檢察署刑案資料查註紀錄表及台灣高等法院被告全國前案紀錄表各一件可
    按，其於五年以內再犯本件有期徒刑以上之罪，為累犯，應依刑法第四十七條規
    定遞加重其刑。爰審酌被告曾有施用安非他命前科，且經送勒戒處所施以觀察、
    勒戒後，竟又一再觸犯本罪，足見其惡習難改，及其犯罪後之態度等一切情狀，
    量處如主文所示之刑，以示懲儆。扣案淨重一五‧０三二三公克之第二級毒品安
    非他命，除其中０‧三三二八公克已鑑析用罄外（參照前揭憲兵司令部刑事鑑識
    中心復函備考欄所載），餘淨重一四‧六九九五公克，應依毒品危害防制條例第
    十八條第一項前段規定沒收銷燬之。
三、公訴意旨另以被告自八十八年十二月十六日起至八十九年二月底止，即連續在不
    詳處所施用第二級毒品安非他命云云，惟被告堅決否認上情，辯稱其經前案不起
    訴處分後，即未曾吸食安非他命，係自八十九年三月一日起始再開始吸食等語。
    經查，本件尚無證據足資證明被告自八十八年十二月十六日起至八十九年二月底
    止確有連續施用第二級毒品安非他命之事實，被告所辯非不可採信，其此部分之
    犯罪自屬不能證明。然公訴意旨認被告此部分之犯罪事實與前揭有罪部分有連續
    犯之關係，為裁判上一罪，爰不另為無罪之諭知。而被告於八十九年八月十日上
    午施用第二級毒品安非他命之事實，雖未據起訴，然被告此部分之犯罪事實與前
    揭有罪部分亦有連續犯之關係，為裁判上一罪，為起訴效力所及，本院自得併予
    審究，附此敘明。
據上論斷，應依刑事訴訟法第二百九十九條第一項前段，毒品危害防制條例第十條第
二項、第十八條第一項前段，刑法第十一條前段、第五十六條、第四十七條，判決如
主文。
本案經檢察官王淑月到庭執行職務。
中      華      民      國      八十九    年      十    月    二十六    日
                                      臺灣雲林地方法院刑事第二庭
              法  官  杭  起  鶴
右正本證明與原本無異。
如不服本判決，應於判決送達後十日內向本院提出上訴狀( 應附繕本 )。
                                          書記官  鄭  國  銘
中      華      民      國      八十九    年      十    月    二十六    日
毒品危害防制條例第十條第二項
施用第一級毒品者，處六月以上五年以下有期徒刑。
施用第二級毒品者，處三年以下有期徒刑。
毒品危害防制條例第十八條第一項前段
查獲之毒品及專供製造或施用毒品之器具，不問屬於犯人與否，均沒收銷燬之。但合
於醫藥或研究之用者，得不予銷燬。
前項合於醫藥或研究用毒品或器具之管理辦法，由法務部會同行政院衛生署定之。


司法院資訊處製作；財團法人民間司法改革基金會備份。
